# 求助陈版，关于关联方交易披露及关联方抵消问题。

提问人：768895149 时间：2018-02-13 11:57:58
问的比较傻，但想问问口径问题：
问 1 ：关于关联方认定，A公司/B公司为C公司子公司，则A公司与B公司的联营企业D（持股49%）是否为关联方（假如不存在其他控制情况）。小生理解不是关联方，A/B为受同一母公司C控制，则A/B互为关联方关系，D为B公司联营企业，D与B为关联方，因为B不能控制D，所以A与D不存在关联关系。及A公司报告不需要披露与D的交易及往来。
问 2 ：关联方间的交易，A销售给B或A提供租赁给B，但开具的发票为增值税普通发票，A收入系不含税的，B成本系含税金额，则双方在报告内披露关联交易时怎么披露呢？是否按照账面披露，有异议再进行解释？
问 3 ：在问 2 的前提下，在母公司合并时，是否只抵消不含税的收入成本，在合并层面体现销项税额（已产生纳税义务），对应的未抵消的成本就当做是已实现的成本不进行抵消。
问 4 ：是否有增值税税法纳税义务就对应要在会计账面体现应交税费？ 背景：A公司在 2016 年开具 2016 年 10 月-2017年 3 月租赁费发票（此种情况存在虚开风险？），企业对应申报了 2016 年 10 月-2017年 3 月开票销项金额，账面同时反映了 2016 年 10 月-2017年 3 月销项金额。 小生认为企业账面确认收入应确认 2016 年度所属的收入，增值税部分因开具的发票，则对应确认到 3 月销项税额，挂对应的应收账款。对方收到了普票，因不可抵扣，也不对应做 2017 年1-3月对应的金额及税款。

回答人：chenyiwei
问题 1 ：因为A、B是C的子公司，因此在判断关联方关系方面，应将A、B、C作为一个整体，任何一个主体只要与A、B、C中的一个存在关联方关系，则与A、B、C均构成关联方。因为D是B的联营企业，因此D同时也是A、C的关联方。 问题 2 、 3 ：A按不含税金额披露租金收入，B按含税金额披露租金支出，差额予以合理解释。在C的合并报表中，无法抵销的差额（即A的销项税额在B不能获得抵扣的部分）列入管理费用。 问题 4 ：按照税法规定，如在法定的增值税纳税义务发生时间之前提前开具发票，则纳税义务发生时间相应提前。所以账面上应按开票金额全额反映“应交税费——应交增值税（销项税额）”。

提问人：768895149 时间：2018-02-13 23:02:26
谢谢陈版，问题 4 没表述清楚，我想请教问 3 在合并层面确认到管理费用是怎么理解的，或者有什么指导文件出处？ 陈版新年快乐！

回答人：chenyiwei
在合并报表层面，无法获得抵扣的进项税额是一项额外的经济利益流出，所以在合并报表层面应计入损益。导致该情况出现的原因是集团管理层的决策，为了体现责任，故计入管理费用。

提问人：sunzbshiye 时间：2018-02-14 08:44:56
替陈版解答，不对的还请陈版指正。 内部未实现交易抵消分录： 借：营业收入 100 管理费用 17 贷：营业成本 80 存货37
借：应付账款 117 贷：应收账款 117
通过以上抵消分录，子公司入账价值 117 万的存货，合并层面抵消后价值依然是 80 万；母公司本次交易的收入成本在合并层面抵消掉了。本次交易新增的管理费用 17 万对应本次交易新增的销项税 17 万。那么，本次交易对于合并层面的影响即为，借：管理费用 17 万，贷：应交税费-销项税 17 万。
具体什么准则规定的还真不知道。

回答人：chenyiwei
可以这样理解。